臺灣臺南地方法院刑事判決　　　　　　　　　　　　九十三年度簡上字第一一三號
　　上　訴　人　臺灣台南地方法院檢察署檢察官
　　被　　　告　乙○○
右列上訴人因被告竊盜案件，不服本院臺南簡易庭九十三年度簡字第五二三號中華民
國九十三年三月二十二日第一審簡易判決（聲請簡易處刑書案號：九十三年度偵字第
一一九三號），提起上訴及移
本院管轄之第二審合議庭判決如左：
    主  文
原判決撤銷。
乙○○連續竊盜，累犯，處有期徒刑壹年。
扣案機車鑰匙貳支沒收。
    事  實
一、乙○○曾於民國八十七年十月間，因犯竊盜案件，經本院判處有期徒刑八月，嗣
    經臺灣高等法院臺南分院於同年十一月間駁回上訴而確定，甫於九十一年一月十
    七日執行完畢，猶不知悔改，復基於意圖為自己不法所有之概括犯意，先於九十
    三年一月十六日下午二、三時許，在台南市○○路成功大學校區旁，見丙○○所
    有車牌號碼ＬＣＩ─○六三號重型機車停置該處，且鑰匙仍插於電門上疏未取出
    ，竟以該只鑰匙發動而竊取該部機車，得手後供己騎用；同年二月十一日下午四
    時許，在台南縣永康市○○○路二０三巷三一號前，又見陳祖威所有車牌號碼Ｕ
    ＯＶ─六四九號輕型機車停置該處，且鑰匙亦疏未取出，亦以同一手法竊取得手
    ；同年三月十五日下午一時許，在台南縣永康市○○里○○路三五七號附近，再
    利用自備之鑰匙一支，竊取甲○○所有車牌號碼ＺＶＷ─三九八號機車一部得手
    ；同年四月二十一日晚上十時許，在台南縣永康市○○○路三０八號，又利用自
    己之鑰匙一支竊取鄭榮松所有之車牌號碼ＭＹＰ─八五七號重型機車得手，嗣分
    別於同年一月十七日下午十八時四十分許、三月八日上午十一時三十分許、三月
    二十七日下午五時三十分許、四月二十六日下午六時三十六分許為警查獲，並扣
    得其所有之機車鑰匙二支。
二、案經台南市警察局第六分局報請臺灣臺南地方法院檢察署檢察官偵查後聲請簡易
    判決處刑及台南市警察局、台南縣警察局永康分局報請臺灣臺南地方法院檢察署
    檢察官移送併辦。
    理  由
一、右揭事實，業據被告乙○○於偵查及本院審理中坦承不諱，核與被害人丙○○、
    陳祖威、陳國憲、甲○○、鄭榮松指訴之情節相符，並有扣案機車鑰匙二支可證
    ，及贓物認領保管單、車輛竊盜資料個別查詢報表各四紙、機車照片三紙附卷可
    稽，被告自白核與事實相符，事證明確，其犯行應足認定。
二、核被告所為，係犯刑法第三百二十條第一項竊盜罪。被告前後多次竊盜犯行，時
    間緊接，犯罪構成要件相同，顯係基於概括之犯意為之，為連續犯，依法論以一
    罪，並加重其刑，又被告有如事實欄所述之科刑及執行紀錄，有卷附臺灣高等法
    院被告全國前案紀錄表可按，其受有期徒刑之執行完畢，五年以內再犯有期徒刑
    以上之罪，為累犯，依法遞加重其刑。原審以被告犯行明確，依法論罪科刑，固
    非無見，然查本案移送併辦部分，與檢察官起訴部分有連續犯之裁判上一罪關係
    ，原審未及審酌，諒有未洽。次按管轄第二審之地方法院合議庭受理簡易判決上
    訴案件，認案件有刑事訴訟法第四百五十二條之情形者，應即撤銷原判決，逕依
    通常程序為第一審判決（法院辦理刑事訴訟簡易程序案件應行注意事項第十四條
    參照），本件被告連續竊盜，考其案情已顯不適於簡易判決處刑。原判決既有上
    開可議，檢察官上訴意旨執此而認原判決不當，為有理由，自屬不能維持，應由
    本院管轄合議庭撤銷原判決，並依通常程序為第一審判決。爰審酌被告犯罪動機
    、目的、手段、尚未賠償告訴人之損害及犯罪後態度等一切情狀，量處如主文所
    示之刑。扣案機車鑰匙二支係被告所有，且供犯罪所用之物，業據被告供明在卷
    ，併依法宣告沒收。末查，台灣台南地方法院檢察署檢察官移送併辦（九十三年
    度偵字第三五五八、四五四四號）之事實，與前揭起訴論罪科刑之事實，有連續
    犯之裁判上一罪關係，本院自應一併審理，附此敘明。
據上論斷，應依刑事訴訟法四百五十五條之一第一項、第三項、第四百五十二條、第
三百六十九條第一項前段、第三百六十四條、第二百九十九條第一項前段，刑法第五
十六條、第三百二十條第一項、第四十七條、第三十八條第一項第二款，罰金罰鍰提
高標準條例第一條前段，判決如主文。
本案經檢察官丁○○到庭執行職務
中      華      民      國      九十三      年      六    月    三十    日
                                  臺灣臺南地方法院刑事第十庭
                                      審判長  法  官  陳忠鎣
                                              法  官  林勝利
                                              法  官  鍾邦久
右正本證明與原本無異。
如不服本判決，應於判決送達後十日內，向本院提出上訴狀。
                  書記官  張豐榮
中      華      民      國      九十三      年      六    月    三十    日
附錄法條：
中華民國刑法第三百二十條
(普通竊盜罪、竊佔罪)
意圖為自己或第三人不法之所有，而竊取他人之動產者，為竊盜罪，處五
年以下有期徒刑、拘役或五百元以下罰金。
意圖為自己或第三人不法之利益，而竊佔他人之不動產者，依前項之規定
處斷。
前二項之未遂犯罰之。
